【裁判字號】    92,易緝,15
【裁判日期】    920127
【裁判案由】    業務侵占
【裁判全文】
臺灣高雄地方法院刑事判決                          九十二年度易緝字第一五號
    公  訴  人  臺灣高雄地方法院檢察署檢察官
    被      告  甲○○  男三十.
右列被告因業務侵等占案件，經檢察官提起公訴（九十年度偵字第一九四一四號、第
一九四一五號），本院判決如左：
    主  文
甲○○共同寄藏贓物，處有期徒刑陸月，如易科罰金，均以參佰元折算壹日。
    事  實
一、甲○○明知受雇於丙○○所經營，靠行於良運通運公司之調度車擔任拖板車司機
    洪少鵬，已將其於民國九十年五月十八日二十時許，駕駛丙○○所有車牌號碼Ｘ
    Ｏ─八七０號拖板車，在台南縣學甲鎮一秀里一五五號東盟鋼鐵公司所載運價值
    約新台幣（下同）二百零三萬元之不鏽鋼捲五捲侵占入己，並待適當時機再行出
    售，竟於同日洪少鵬託其協助找尋藏匿地點時，仍基於藏匿贓物之故意，以電話
    聯絡同具知贓及寄藏贓物犯意聯絡之陳明來、黃杉陽共同安排藏放地點，黃杉陽
    遂再行以電話聯絡亦具知贓及寄贓贓物犯意聯絡之陳建長協助尋找適當之寄藏處
    所（洪少鵬、陳明來、黃杉陽、陳建長犯行部分已另案審結），陳建長因知其弟
    陳建茂所經營之安嘉鋼鐵公司倉庫入夜後並無人在內，且知該倉庫之備用鑰匙置
    於何處，乃與甲○○、陳明來、黃杉陽等人謀定將鐵圈載往不知情之陳建茂所有
    ，位於高雄縣橋頭鄉○○路二十八號安嘉鋼鐵公司倉庫後，當晚即先由甲○○開
    車搭載陳明來，至該倉庫附近之典寶橋上與黃杉陽碰面，以指明倉庫所在之位置
    後，再由甲○○單獨前往引導載運該不鏽鋼捲五捲之洪少鵬至上開倉庫，並於當
    晚十時許，與在上開倉庫等候之陳明來、黃杉陽及陳建長等人會合後，由洪少鵬
    將鋼捲卸下藏放於近倉庫入口處，並將鋼捲內側印有東盟鋼鐵公司字樣之包裝紙
    拆下燒燬後，洪少鵬等一行人始離去。翌日上午陳建茂至其公司倉庫上班時，發
    現該五捲鋼捲後，經陳建長告知係其友人暫時借放後，陳建茂因認有妨礙人車進
    出，乃要求陳建長盡快載離，陳建長乃先行將之移至倉庫內側置放，並隨即與黃
    杉陽連絡，欲待黃杉陽、甲○○等人之指示後再行搬離。嗣經東盟鋼鐵公司乙○
    ○、丙○○報警處理後，於同年月二十二日九時許，循線在上址查獲，並起出該
    五捲不鏽鋼捲。
二、案經丙○○訴由高雄市政府警察局移送臺灣高雄地方法院檢察檢察官偵查起訴。
    理  由
一、右揭被告甲○○與共犯黃杉陽等人共同寄藏上開五捲不鏽鋼捲之事實，業據被告
    甲○○於本院審理時坦認不諱，而上開不鏽鋼捲五捲係被告洪少鵬利用載運之機
    會予以侵占後，隨即聯絡知情被告甲○○幫忙尋找寄放場所，被告甲○○再連絡
    與其有犯意聯絡之共犯陳明來、黃杉陽及陳建長提供上址藏匿等情，亦據另案被
    告洪少鵬供陳明確，並經告訴人丙○○於該案審理中指述：「洪少鵬確實受僱於
    我。我叫他載貨當天，我告訴他在中午以前要到達目的地卸貨，載貨當天晚上七
    點多許我先生有與他連絡，問他是否有載到貨，他還騙我們說他還在找東盟鋼鐵
    公司的地址，其實當時他已載到貨了，這是事後東盟鋼鐵公司的人告訴我的。之
    後在當天晚上十一點多我再與洪少鵬連絡，他的手機就關機了，之後就一直連絡
    不上了，他也沒有主動與我們連絡。去東盟公司載貨，無論有無下雨，都會一定
    蓋上帆布，才會讓貨車出去，至於當天有沒有下雨我忘記了。被告洪少鵬是甲○
    ○介紹給我的，我是良運通運公司的調度車，事發之後在路竹東方工專省道旁發
    現我們的貨車，車子的方向盤已被破壞，車鑰匙還留在車上，之後在同一天晚上
    良運通運公司的人聯絡我們叫我們去芋仔寮的一個工廠裡認認看是否是我們的貨
    ，我不知道確實是那一位聯絡我們的，因當時他們公司有一堆人在幫我們找，之
    後我們過去看確實是我們的貨。當時是甲○○主動跟良運公司說貨在那裡，之後
    良運公司的人再與我們聯絡並且希望我們不要追究甲○○，甲○○並表示說他已
    經知道錯了，希望我們不要再追究，他也曾當面向我道歉，但詳細細節他就沒有
    再交代了」等語；證人即丙○○配偶李啟鑫證述：「我與丙○○是夫妻，我們在
    經營運通公司，當時是甲○○介紹洪少鵬來我公司跑車，在案發當天下午四、五
    點時我用電話與洪少鵬連絡要他去載貨並告訴他路線怎麼走，到了晚上七、八點
    我再打電話與洪少鵬連絡，但他一直關機中無法連絡。因我一直連絡不到他，就
    到鋼鐵工廠問，工廠說這批貨已被被告載出去了，我們再去卸貨的工廠問，該工
    廠表示說被告一直沒有進來卸貨。這當中我試著與洪少鵬連絡，但他都關機，他
    也沒有主動打電話給我說貨的事情，之後他就失去連絡了。我一直連絡不上洪少
    鵬時，我另外再打電話給甲○○問洪少鵬是否與他連絡，甲○○說洪少鵬有打電
    話問他路要怎麼走，我當時就有在擔心洪少鵬不知道路沒有辦法去載，結果事後
    發現應該是甲○○在騙我們，因貨被洪少鵬載出去後就沒有去卸貨。查獲當時鋼
    圈的包裝紙有被燒毀的痕跡」等情，及證人即東盟鋼鐵公司員工乙○○證陳：「
    當時我公司要出這五捲鋼捲給全興鋼鐵公司，我們委託良運通運公司來運送，在
    隔天早上東西還沒有運到，我們就開始聯絡負責運送的司機，但都聯絡不上。是
    在案發後某一天晚上將近十一點時接到楠梓分局刑事組的員警通知我們說東西找
    到了，我才過去看，當時鋼捲的外包裝都被拆了。平時公司若要出貨給司機載運
    時，鋼捲都有用很厚厚紙板包裝起來，若有下雨時外面還會罩塑膠帆布，即使忽
    然下雨來不及蓋塑膠帆布也不會影響鋼捲品質，最多只是買受人會抱怨要求減一
    點價錢。若下雨時司機來載運，公司一定會要求要蓋上帆布才會放行。平時司機
    若遇特殊狀況如爆胎會延誤到達時間時，司機都會跟貨運公司連絡，貨運公司再
    與我公司聯絡，但這一件運送司機洪少鵬都沒有與貨運公司聯絡，本案是在五月
    十八日星期五出貨，直到星期一經良運通運公司通知我才知道貨沒有送到，在這
    一天晚上我就接到警局的通知說我們公司的放在那裡，我與良運公司的劉經理、
    丙○○夫婦及刑事組員警就一起過去看確定是我公司的鋼捲沒錯」等語屬實，復
    有贓物認領保管收據一紙、東盟鋼鐵公司成品交運單二紙及起獲現場照片十一幀
    在卷可稽，是被告甲○○之自白核與事實相符，事證明確，其犯行應堪認定。
二、核被告甲○○所為，係犯刑法第三百四十九條第二項之寄藏贓物罪。被告甲○○
    與共犯陳明來、黃杉陽、陳建長就寄藏贓物之犯行，彼此間有犯意聯絡及行為分
    擔，俱為共同正犯。爰審酌被告甲○○，昧於事理，僅因友人之請求，即予以寄
    藏，所為非是，本不宜寬貸，惟念其犯後坦認犯行，態度良好，且具悔意，及上
    開不鏽鋼捲業經告訴人領回，未擴大損害之範圍等一切情狀，量處如主文所示之
    刑，併諭知易科罰金折算之標準，以示懲儆。
據上論斷，應依刑事訴訟法第二百九十九條第一項前段，刑法第二十八條、第三百四
十九條第二項、第四十一條第一項前段，罰金罰鍰提高標準條例第一條前段、第二條
，判決如主文。
本案經檢察官葉淑文到庭執行職務。
中      華      民      國    九十二    年      一      月    二十七    日
                                  臺灣高雄地方法院刑事第二庭
                                      法    官  柯彩燕
右正本證明與原本無異。
如不服本判決，應於判決送達後十日內，向本院提出上訴狀。
                                書記官    楊真芬
中    華    民    國      九十二      年      一      月     二十八    日
附錄本判決論罪科刑適用法條：
中華民國刑法第三百四十九條
收受贓物者，處三年以下有期徒刑、拘役或五百元以下罰金。
搬運、寄藏、故買贓物或為牙保者，處五年以下有期徒刑、拘役或科或併科一千元以
下罰金。
因贓物變得之財物，以贓物論。


司法院資訊處製作；財團法人民間司法改革基金會備份。
